【裁判字號】    89,易,86
【裁判日期】    891130
【裁判案由】    傷害
【裁判全文】
臺灣澎湖地方法院刑事判決                            八十九年度易字第八六號
    公  訴  人  臺灣澎湖地方法院檢察署檢察官
    被      告  甲○○
右列被告因傷害案件，經檢察官提起公訴（八十九年度偵字第四五六號），本院判決
如左：
    主  文
甲○○傷害人之身體，處有期徒刑參月，如易科罰金，以參佰元折算壹日。
    事  實
一、甲○○於民國八十九年八月二十七日下午二時三十分許，在澎湖縣馬公市○○路
    一一三號吳添丁家中，因細故與其邀來用餐之乙○○發生爭執，竟基於傷害故意
    ，徒手毆打乙○○，致乙○○受有右顴挫瘀傷五乘八公分、鼻樑挫瘀傷出血、上
    唇挫瘀傷三乘一公分、右眼眶挫瘀傷三乘三公分、左手腕挫瘀傷一乘一公分等傷
    害。
二、案經乙○○訴由澎湖縣警察局馬公分局報請臺灣澎湖地方法院檢察署檢察官偵查
    起訴。
    理  由
一、訊據被告甲○○矢口否認有傷害告訴人乙○○之事實，辯稱：其雖於右揭時地與
    告訴人飲酒交談，但並無出手傷害告訴人，不知告訴人所受傷害從何而來云云。
    惟查：被告於審理中所辯「我沒有出手」云云，與其在警訊中所稱：「我用右手
    推她的臉，我沒打她，因為她當時酒醉了，我推她後有無撞到東西我就不知道了
    」云云，已有未合，則其所辯是否有避重就輕之情，應堪存疑，而告訴人遭被告
    毆傷一節，除經告訴人指證「甲○○與我和吳添丁三人在馬公市○○路一一三號
    內用餐，餐後甲○○邀我和吳添丁去唱歌，我拒絕，甲○○即出拳從我臉部打來
    ，約十拳左右才停止打我」等語外，證人吳添丁亦於警訊、偵查中證稱：「當天
    甲○○叫我聯絡乙○○到我家吃飯，飯局中有喝一些酒（中略），甲○○與乙○
    ○因為要不要去唱歌的事情而爭執，我在收碗筷進廚房，所以沒有看到甲○○打
    乙○○，但等我出來時，乙○○（偵查筆錄誤載為甲○○）的臉紅紅的而且留鼻
    血」等語在卷，且互核大致相符，並有驗傷診斷書二紙、照片四張附卷可稽，堪
    認被告確有傷害告訴人犯行，被告所辯顯屬卸責之詞，不足採信。
二、核被告所為，係犯刑法第二百七十七條第一項之傷害罪。爰審酌被告之品行、犯
    罪之動機、目的、手段、犯罪時所受之刺激、被害人所受傷害程度及被告犯罪後
    之態度等一切情狀，量處如主文所示之刑，並諭知易科罰金之折算標準。
三、被告另聲請本院調閱告訴人就診驗傷資料，欲證明告訴人曾有多次受傷紀錄，可
    認告訴人據此要脅他人獲取金錢云云。惟查本件依據現場證人吳添丁所述，其雖
    未見到被告傷害告訴人，但其聽聞告訴人、被告二人爭執並於回身後即目睹告訴
    人受傷等語，是上開傷害顯為被告造成，非告訴人自傷或另有其他行為人。因此
    ，被告此部份聲請調查之證據毋庸予以審酌，附此敘明。
據上論斷，應依刑事訴訟法第二百九十九條第一項前段，刑法第二百七十七條第一項
、第四十一條，罰金罰鍰提高標準條例第一條前段、第二條，判決如主文。
本案經檢察官廖江憲到庭執行職務。
中    華    民    國      八十九      年      十一      月      三十    日
                          臺 灣 澎 湖 地 方 法 院 刑 事 庭
                                法      官  陳    介    安
右正本證明與原本無異。
如不服本判決，應於送達後十日內，向本院提出上訴狀（須附繕本）。
中    華    民    國      八十九      年      十二      月      二      日
                                書  記  官  林    德    盛
附錄本案論罪科刑法條全文
刑法第二百七十七條第一項：傷害人之身體或健康者，處三年以下有期徒刑、拘役或
                          一仟元以下罰金。


司法院資訊處製作；財團法人民間司法改革基金會備份。
